# 求助陈版及各位，关于销售收入确认时点的判断

提问人：768895149 时间：2019-04-28 14:01:40
陈版及各位好，关于商品销售收入确认，准则中描述为 “企业已将商品所有权上的主要风险和报酬转移给购货方；”，但在实务中需结合合同条款进行判断。
如以下情况，是否需基于实质重于形式或其他因素进行判断，以哪个时点作为收入确认：
1 、若商品购销合同约定，“运输费用由买方承担，卖方发货后，产品毁损及丢失等全部风险转移给买方。”，但实际业务中操作系卖方委托物流或快递的方式发货，费用采取到付的形式。
判断，基于合同约定，发货后风险报酬均转移给买方，形式上已达到准则中已将所有权上的主要风险和报酬转移给购货方，但因承运方不是买方委托的，虽运费由买方承担，但实际商品在运输过程中发生毁损，还是卖方于运输进行协商索赔等，在该种情况下，是否还能以合同约定，发货即确认收入？
2 、在商品购销业务中，基于业务实质，是否无论运输费是由何方承担，运输风险发生时，卖方需承担主要与运输方沟通和索赔义务时（而不是配合买方参与协调），即理解为卖方委托的承运商，在商品发货时均不能视为主要风险报酬转移。
3 、合同约定由买方指定的物流公司运输至买方指定的地点，相关物流费用由买方承担，该种情况下，一般可认为在发货时主要风险报酬已经转移。该理解是否合适。
以上，请陈版及大家给予实务中的意见！谢谢！

回答人：chenyiwei
物流费用的承担和运输途中毁损灭失风险的索赔，并不是判断商品所有权上主要风险和报酬转移的主要考虑因素。无论对此如何约定，如果合同约定货物运抵买方指定地点后，均需由买方验收确认，则应在买方验收确认时作为风险和报酬的转移时点。如果没有明确的验收约定，则应关注合同中对货物交付的约定，以合同约定的交付时点作为风险和报酬的转移时点；如果合同约定不明确的，则按《合同法》关于买卖合同的一般规定处理。